臺灣新竹地方法院刑事判決　　　　　　　　　　　　　　九十年度易字第九五三號
　　公　訴　人　臺灣新竹地方法院檢察署檢察官
　　被　　　告　甲○○
右列被告因違反毒品危害防制條例案件，經檢察官提起公訴（九十年度毒偵字第九七
四號），本院判決如左：
    主  文
甲○○施用第二級毒品，處有期徒刑伍月，如易科罰金，以佰元折算壹日。扣案之
安非他命毛重零點柒伍公克沒收銷燬之；吸食器壹組沒收。
    事  實
一、甲○○前因施用毒品案件，經依臺灣士林地方法院以八十七年度毒聲字第七○六
    號裁定送觀察、勒戒後，認無繼續施用毒品之傾向，由臺灣士林地方法院檢察署
    檢察官以八十七年度偵字第九三二六號為不起訴處分。復因施用第二級毒品安非
    他命案件，經本院以八十九年度毒聲字第二八號裁定送觀察、勒戒後，認有繼續
    施用毒品傾向，於民國八十九年四月五日以八十九年度毒聲字第九四二號裁定令
    入戒治處所施以強制戒治，並經臺灣新竹地方法院檢察署檢察官以八十八年度毒
    偵字第一一四三號起訴，經本院於八十九年九月十四日以八十九年度易字第四五
    七號刑事判決判處有期徒刑四月，並諭知易科罰金之折算標準確定。其強制戒治
    部分，嗣經本院以八十九年度毒聲字第二一○六號裁定停止戒治並付保護管束，
    保護管束期間於九十年三月九日期滿，未經撤銷保護管束，旋由臺灣新竹地方法
    院檢察署檢察官聲請本院於九十年四月二十七日以九十年度聲字第四六八號裁定
    免其刑之執行。詎甲○○仍不知悔改，於九十年五月三十一日晚上某時許，駕駛
    車號不詳之自小客車，至新竹縣新豐鄉○○路邊，在前開自小客車內，以吸食器
    施用第二級毒品安非他命一次，嗣於九十年六月一日上午七時四十分許，在新竹
    縣新豐鄉○○路八二號為警查獲，並扣得第二級毒品安非他命毛重○點三七五公
    克及其所有供施用第二級毒品安非他命犯罪所用之吸食器一組。
二、案經新竹縣警察局竹北分局報請臺灣新竹地方法院檢察署檢察官偵查起訴。
    理  由
一、右揭犯罪事實，業據被告甲○○於本院審理時坦承不諱，而被告於警訊時所親自
    採取、封緘之尿液，經送初、覆驗結果，均呈安非他命陽性反應，此有新竹縣衛
    生局九十年六月八日竹縣衛六字第九○○四一三號尿液檢驗單、法務部調查局九
    十年十二月四日（九○）陸（一）字第九○○七八五九六號檢驗通知書各乙紙在
    卷可稽，並有扣案之安非他命毛重○點三七五公克及吸食器一組可資佐憑，是被
    告之自白核與事實相符，被告上揭施用第二級毒品安非他命之犯行堪以認定。另
    被告曾因施用毒品案件，經臺灣士林地方法院以八十七年度毒聲字第七○六號裁
    定送觀察、勒戒後，認無繼續施用毒品之傾向，由臺灣士林地方法院檢察署檢察
    官以八十七年度偵字第九三二六號為不起訴處分；復因施用第二級毒品安非他命
    案件，經本院以八十九年度毒聲字第二八號裁定送觀察、勒戒後，認有繼續施用
    毒品傾向，經令入戒治處所施以強制戒治，並經臺灣新竹地方法院檢察署檢察官
    以八十八年度毒偵字第一一四三號起訴，本院於八十九年九月十四日以八十九年
    度易字第四五七號刑事判決判處有期徒刑四月，並諭知易科罰金之折算標準確定
    。其強制戒治部分，嗣經本院以八十九年度毒聲字第二一○六號裁定停止戒治並
    付保護管束，保護管束於九十年三月九日期滿，未經撤銷保護管束，旋由臺灣新
    竹地方法院檢察署檢察官聲請本院於九十年四月二十七日以九十年度聲字第四六
    八號裁定免其刑之執行等情，有臺灣新竹地方法院檢察署刑案資料查註紀錄表、
    臺灣高等法院被告全國前案紀錄表、本院八十九年度毒聲字第二八、九四二、二
    一○六號、九十年度聲字第四六八號刑事裁定、本院八十九年度易字第四五七號
    刑事判決、臺灣新竹地方法院檢察署檢察官八十九年度戒執二字第一五二號戒治
    處分執行指揮書回證、保護管束指揮書等件附卷可按。被告甲○○另行起意再犯
    本件施用第二級毒品之犯行，為三犯，應予依法論科。
二、核被告甲○○所為，係犯毒品危害防制條例第十條第二項之施用第二級毒品罪。
    又被告持有第二級毒品安非他命之低度行為，應為施用之高度行為所吸收，不另
    論罪。爰審酌被告無視法令之禁止，施用足以導致精神障礙及生命危險之成癮性
    毒品，被告前有施用毒品紀錄，其經觀察、勒戒、強制戒治後，仍不思改進、戒
    斷，兼衡施用毒品所生危害以自戕健康為主，及其施用次數為一次等一切情狀，
    量處如主文所示之刑，並諭知易科罰金之折算標準。
三、扣案安非他命毛重○點三七五公克，屬管制之第二級毒品，應依毒品危害防制條
    例第十八條第一項前段沒收銷燬；另吸食器一組，係被告所有，供其施用第二級
    毒品安非他命所用之器具，已據被告於本院審理時自承在卷，併依刑法第三十八
    條第一項第二款之規定宣告沒收。
據上論斷，應依刑事訴訟法第二百九十九條第一項前段，毒品危害防制條例第十條第
二項、第十八條第一項前段，刑法第十一條前段、第三十八條第一項第二款，罰金罰
鍰提高標準條例第二條，判決如主文。
本案經檢察官吳金棟到庭執行職務。
中      華      民      國      九十一      年      四      月  二十六  日
                                       臺灣新竹地方法院刑事第二庭
                                           審判長法  官   王銘勇
                                                 法  官   魏瑞紅
                                                 法  官   蔡欣怡
右正本證明與原本無異。
如不服本判決，應於判決送達後十日內向本院提出上訴狀( 應附繕本 )。
                                                 書記官   沈藝珠
中      華      民      國      九十一      年      四      月  二十六  日
附錄本案論罪科刑法條：
毒品危害防制條例第十條第二項。
施用第二級毒品者，處三年以下有期徒刑。
